【裁判字號】    90,簡上,60
【裁判日期】    901017
【裁判案由】    違反就業服務法
【裁判全文】
臺灣基隆地方法院刑事判決                            九十年度簡上字第六號
    公   訴   人  臺灣基隆地方法院檢察署檢察官
    上訴人即被告  甲○○○
右列被告因違反就業服務法案件，不服本院基隆簡易庭九十年度基簡字第三六四號，
中華民國九十年七月六日第一審判決（聲請案號：九十年度偵字第一九００號）提起
上訴，本院管轄第二審之合議庭判決如左：
    主  文
上訴駁回。
    事實及理由
一、本案經本院審理結果，認第一審判決以被告所為係違反就業服務法第五十三條第
    三款之規定，其聘僱人數為一人，應依同法第五十八條第一項前段論處，而判處
    被告有期徒刑四月，併科罰金新台幣（下同）八萬元，有期徒刑如易科罰金，罰
    金如易服勞役，均以銀元參佰元及新台幣玖佰元折算壹日，其認事用法均無違誤
    ，量刑亦屬適當，應予維持，並引用第一審判決書記載之事實、證據及理由。
二、上訴人即被告甲○○○上訴意旨雖以伊並未僱用外勞云云，指摘原判決不當。經
    查：右揭事實，業據證人UNONGEN NATY DUM PASS於警訊中證述屬實，復有外僑
    居留證影本一紙及相片七幀在卷可稽。被告於本院審理中亦供承UNONGEN NATY
    DUM PASS為安養中心病患家屬，嗣該病患於農曆年前去世，UNONGEN NATY DUM
    PASS 無處可去，伊即收容其數日，UNONGEN NATY DUM PASS有為伊工作，每日工
    資五百元至八百元不等，伊並提供食宿予UNONGEN NATY DUM PASS等語，其僱用
    他人聘僱之外籍勞工犯行至明。至被告雖僅坦承自九十年農曆年前起僱用
    UNONGEN NATY DUM PASS，惟前揭外籍勞工係自八十九年九月一日起即至被告開
    設之安養中心工作乙情，業據證人UNONGEN NATY DUM PASS證述明確，衡情被告
    既亦自承確曾僱用證人，證人自無單就受僱於被告之時間為虛為陳述之必要，況
    觀諸證人提出伊與其他安養院員工及病患在院內之生活照，其中人物多著夏、秋
    裝，顯非於農曆年前所攝，且證人分別與多名老人合照，復與院內員工狀極熟稔
    親密，亦堪認證人當時已正式受僱於被告，非僅偶而前去學習如何照顧某名特定
    老人，足徵證人所言與事實相符，堪可採信，被告前揭辯詞無非卸責之詞，要無
    可採。本件被告犯行明確，被告上訴意旨徒以其未僱用外籍勞工云云，指摘原判
    決不當，難認有理由，應予駁回。
據上論斷，應依刑事訴訟法第四百五十五條之一第一項第三項、第三百六十八條、第
三百七十三條，判決如主文。
本案經檢察官劉嶽承到庭執行職務。
中    華    民    國      九十        年      十      月       十七     日
                                      臺灣基隆地方法院刑事第三庭
                                        審判長法  官    林 火 炎
                                              法  官    陳 培 仁
                                              法  官    姚 貴 美
右正本證明與原本無異。
本判決不得上訴。
                                              書記官    施 鴻 均
中    華    民    國      九十        年      十      月       十八     日


司法院資訊處製作；財團法人民間司法改革基金會備份。
